【裁判字號】    90,裁,469
【裁判日期】    900628
【裁判案由】    有關建築事務
【裁判全文】
最  高  行  政  法  院  裁  定                      九十年度裁字第四六九號
    聲  請  人  丙○○○
                乙○○
                甲○○
                庚○○
                丁○○
                戊○○
    參加人兼共同訴訟代理人
                己○○
右聲請人因有關建築事務事件，對本院中華民國八十九年一月二十八日八十九年度裁
字第一二九號裁定，聲請再審。本院裁定如左：
    主  文
再審之聲請駁回。
再審訴訟費用由聲請人負擔。
    理  由
一、按對於已經確定裁定聲請再審，依行政訴訟法第二百八十三條之規定，如有該法
    第二百七十三條第一項（相當於舊行政訴訟法第二十八條）各款所規定，得提起
    再審之訴之情形者，準用同法第五編再審程序之規定，聲請再審，而依同法再審
    程序編第二百七十七條第一項第四款規定，聲請再審時，應以訴狀表明「再審理
    由及關於再審理由並遵守不變期間之證據。」，此所謂表明再審理由，必須指明
    原裁定有如何合於行政訴訟法第二百七十三條所定再審事由之具體情事，始為相
    當，倘僅泛言有何條款之再審事由，而無具體情事；或僅指明原裁定前各程序所
    為裁判，有如何違法，有再審事由，而未具體指及所對之聲請再審之確定裁定，
    有何合於再審之事由者，均難謂已表明再審事由，其再審之聲請，即屬不合法。
    又當事人就同一事件對於本院所為歷次之裁判聲請再審者，必須其對最近一次之
    裁判具有再審之原因者，始得進而審究其前此歷次裁判有無再審原因。
二、查己○○就兩造之訴訟，有法律上之利害關係，其請求輔助聲請人而參加訴訟，
    自應予准許，併予明。本件聲請人前因有關建築事務事件提起行政訴訟，經本
    院七十三年度判字第七一○號判決駁回其訴後，曾先後多次提起再審之訴及聲請
    再審，均經本院以其不合法定再審要件分別以八十五年度裁字第一九一一號、八
    十六年度裁字第三六七號、第一三五三號、八十七年度裁字第九九號、第五五四
    號、第九八四號、八十八年度裁字第一五七號、八十九年度裁字第一二九號裁定
    予以駁回各在案。茲聲請人復對最近一次即八十九年度裁字第一二九號裁定（以
    下簡稱原裁定）聲請再審，核其狀陳各節無非對本院七十三年度判字第七一○號
    判決實體上所為裁判主張有如何再審之事由，然對其所再審之原裁定以聲請人再
    審之聲請不合法駁回其聲請，有如何合於具體法定再審事由，並未一語指及，則
    其泛引修正前行政訴訟法第二十八條第一款適用法規顯有錯誤聲請再審，揆諸首
    開說明，再審之聲請難謂合法，應予駁回。本件聲請人之再審聲請既不合法，自
    無再從實體審究有無理由必要，故其請求將再訴願決定、訴願決定及原處分均撤
    銷暨要求國家賠償一千萬元之聲明，失所附麗，併予駁回。
據上論結，本件再審之聲請為不合法，爰依行政訴訟法施行法第二條、行政訴訟法第
二百八十三條、第二百七十八條第一項、第一百零四條、民事訴訟法第九十五條、第
七十八條、第八十五條第一項，裁定如主文。
中    華    民    國     九十        年      六      月     二十八      日
                    最 高 行 政 法 院  第 二 庭
                                審 判 長 法  官      彭  鳳  至
                                         法  官      蔡  進  田
                                         法  官      鄭  淑  貞
                                         法  官      高  啟  燦
                                         法  官      黃  合  文
右  正  本  證  明  與  原  本  無  異
                                         法院書記官  蘇  金  全
中    華    民    國     九十        年      六      月     二十八      日


司法院資訊處製作；財團法人民間司法改革基金會備份。
